臺灣臺南地方法院刑事判決　　　　　　　100年度訴字第265號
公　訴　人　臺灣臺南地方法院檢察署檢察官
被　　　告　劉學明
上列被告因違反毒品危害防制條例案件，經檢察官提起公訴（10
0年度毒偵字第337號），被告就被訴事實為有罪之陳述，本院合
議庭裁定由受命法官獨任進行簡式審判程序，判決如下：
    主  文
劉學明施用第一級毒品，累犯，處有期徒刑捌月。
    事實及理由
一、犯罪事實：
  (一)劉學明前於民國九十年間因施用毒品案件，經本院九十年度
    毒聲字第一七七九號裁定送觀察、勒戒後，認有繼續施用毒
    品之傾向，由本院以九十年度毒聲字第二二二七號裁定令入
    戒治處所施以強制戒治，嗣經本院以九十一年度毒聲字第八
    八九號裁定，於九十一年六月十七日停止戒治並交付保護管
    束，於九十一年十月三十一日保護管束期滿，由臺灣臺南地
    方法院檢察署檢察官於九十一年十一月六日，以九十一年度
    戒毒偵字第三七八號為不起訴處分確定在案；復於九十四年
    間因施用第一級毒品案件，經本院以九十四年度訴字第五八
    五號判決判處有期徒刑一年確定，於九十五年八月十五日縮
    刑期滿執行完畢。又於九十八年間因施用第一級毒品案件，
    經臺灣高等法院臺南分院九十八年度上訴字第二八七號判處
    有期徒刑六月，並經最高法院以九十八年度台上字第四○九
    七號判決上訴駁回確定，嗣於九十九年五月十日易科罰金執
    行完畢。
  (二)詎劉學明仍不知悔改，明知海洛因係毒品危害防制條例所規
    定之第一級毒品，不得非法持有、施用，竟另基於施用第一
    級毒品海洛因之犯意，於九十九年九月二十九日凌晨三時許
    ，在臺南市○○區○○路產業道路，以注射之方式，施用第
    一級毒品海洛因一次。嗣於同日上午十一時許，在臺南市○
    ○區○○里○○○○○路口，因另件毒品案通緝為警逮捕後
    ，在警方不知其犯本件施用第一級毒品海洛因犯行前，主動
    坦承犯行而願接受裁判，並同意警方對其採尿送驗結果，呈
    嗎啡陽性反應，而查知上情。
二、證據名稱：
  (一)被告劉學明於警詢及本院審理中之自白。
  (二)長榮大學九十九年十月八日出具之確認報告及毒品犯罪嫌疑
    人尿液採驗作業管制紀錄清冊各一件（見警卷第一○至一一
    頁）。
  (三)被告有如上述之於九十一年十月三十一停止戒治交付保護管
    束期滿視為強制戒治執行完畢後，又於五年內之九十四年間
    因施用毒品案件，被依法追訴處罰等情，有臺灣高等法院被
    告前案紀錄表在卷可佐，顯見其再犯率甚高，原實施之觀察
    勒戒及強制戒治，已無法收其實效，而無五年戒斷期之存在
    ，是被告再犯本件施用第一級毒品之罪，自應依法追訴處罰
    （最高法院九十七年度第五次刑事庭會議決議內容參照）。
三、按海洛因係毒品危害防制條例第二條第二項第一款所明定之
    第一級毒品，不得非法持有、施用。核被告所為，係犯毒品
    危害防制條例第十條第一項之施用第一級毒品罪。其施用第
    一級毒品海洛因前持有海洛因之低度行為，應為施用海洛因
    之高度行為所吸收，不另論罪。又被告有上述所載之有期徒
    刑執行完畢紀錄，有前開臺灣高等法院被告前案紀錄表可按
    ，其於有期徒刑之執行完畢後五年內，故意再犯本件有期徒
    刑以上之施用第一級毒品罪，為累犯，應依刑法第四十七條
    第一項之規定加重其刑。另被告因另案為警緝獲後，於被告
    主動坦承犯行前，警方並未查獲被告有何施用毒品之情資或
    事證，有洪瑞彬警員、謝明富警員出具之職務報告一件在卷
    可證（見本院卷第二三之一頁），足見被告係在警方無任何
    事證得知其涉犯本件施用第一級毒品海洛因犯行前，主動向
    警方坦承上開施用海洛因犯行而願接受裁判，合於自首之要
    件，爰依刑法第六十二條前段規定減輕其刑，並依法先加後
    減之。爰審酌海洛因戕害身心，而被告前因施用毒品經送觀
    察勒戒、強制戒治處分及被追訴處罰後，猶不思戒絕革除惡
    習，再為本件犯罪，顯未因前所受觀察勒戒、強制戒治處分
    及被處刑罰而記取教訓，且其自八十二年間起即一再施用毒
    品，本案犯行距離前案查獲（九十九年九月二日）日僅隔二
    十幾日（見本院卷第一九至二○頁之前案判決），足見其戒
    意志薄弱，倘未入監執行一段時間，難以戒除毒癮，惟其施
    用毒品所生危害，實以自戕身心健康為主，對於他人生命、
    身體、財產等法益，尚無明顯而重大之實害，兼衡其除施用
    毒品外，無其他犯罪前科之素行、國中畢業之智識程度、有
    一名十歲稚女賴其扶養、以粗工維生之家庭生活狀況及犯罪
    後坦承犯行等一切情狀，量處如主文所示之刑。
四、應適用之法條：刑事訴訟法第二百七十三條之一第一項、第
    二百九十九條第一項前段、第三百十條之二、第四百五十四
    條第一項，毒品危害防制條例第十條第一項，刑法第十一條
    前段、第四十七條第一項、第六十二條前段。
五、如不服本判決，應於收受本判決後十日內向本院提出上訴書
    狀，並應敘述具體理由。如未敘述上訴理由者，應於上訴期
    間屆滿後二十日內向本院補提理由書狀。
本案經檢察官黃郁如到庭執行職務。
中    華    民    國   100    年    4     月    11    日
                  刑事第八庭    法  官  林欣玲
以上正本證明與原本無異。
                                書記官  鄭佩玉
中    華    民    國   100    年    4     月    11    日
附錄本案論罪科刑法條：
毒品危害防制條例第10條第1項
施用第一級毒品者，處 6 月以上 5 年以下有期徒刑。